【裁判字號】    98,台抗,345
【裁判日期】    980604
【裁判案由】    侵占等罪聲請減刑及定應執行刑
【裁判全文】
最高法院刑事裁定              九十八年度台抗字第三四五號
抗  告  人  甲○○
                    之11號（在台灣台北戒治所戒治中）
上列抗告人因侵占等罪案件，不服台灣高等法院中華民國九十七
年三月十七日聲請減刑及定應執行刑之裁定（九十八年度聲減更
(一)字第一號），提起抗告，本院裁定如下：
    主  文
抗告駁回。
    理  由
本件原裁定以：抗告人甲○○犯原裁定附表（下稱附表）所示各
罪，均經判處如附表所示之刑確定在案，檢察官以其所犯如附表
編號1、2、3、4、5、6、8、10 所示之罪，犯罪時間均在民國九
十六年四月二十四日以前，合於中華民國九十六年罪犯減刑條例
之規定，聲請予以減刑。抗告人前於假釋中，固曾經檢察官依中
華民國九十六年罪犯減刑條例第二條第二項前段所定擬制減刑之
法律效果，就應減刑之各罪視為減得之刑，與不應減刑之罪，聲
請定其應執行之刑，並經原審以九十七年度聲字第一八五九號裁
定確定，有該裁定在卷可稽。然受刑人既嗣經撤銷假釋，即應執
行殘餘刑期，而其於未經裁定減刑前，尚有殘餘刑期六年一月又
十一日待執行，亦有卷附台灣台北監獄九十七年六月二日北監教
字第0971005103號函、台灣桃園地方法院檢察署九十七年七月十
八日桃檢玲戊97執更754字第57573號函影本可憑，是檢察官再依
中華民國九十六年罪犯減刑條例第二條第二項但書、第十一條規
定，聲請裁定減刑及定其應執行之刑，並無不合，應予准許。爰
依中華民國九十六年罪犯減刑條例第二條第一項第三款、第八條
第一項、第三項、第十一條、第十二條，刑法第五十一條第五款
（修正前），裁定抗告人所犯附表編號1、2、3、4、5、6、8 、
10之罪，均減刑詳如附表編號1、2、3、4、5、6、8、10 所載。
又附表編號1、2、3、4、5、6 所列之罪減得之刑與附表編號7所
列不應減刑之罪所處之刑，應執行有期徒刑八年六月；附表編號
8、10所列之罪減得之刑與附表編號9所列不應減刑之罪所處之刑
，應執行有期徒刑十年，經核於法並無違誤。抗告意旨稱抗告人
係適用假釋中之人犯，業經減刑後，扣抵假釋報到期日已無殘刑
，無立即辦理減刑之必要，毋庸聲請裁定減刑，原審裁定減刑及
定執行刑，顯有違誤，請求重新裁定云云。然依中華民國九十六
年罪犯減刑條例第二條第二項規定，假釋中之人犯，於該條例施
行之日起，視為已依同條第一項規定減其宣告刑，毋庸聲請裁定
減刑；但經撤銷假釋者，仍應依本條例規定聲請裁定減刑。又同
條例第十一條規定，「裁判確定前犯數罪，有應減刑與不應減刑
者，就應減刑之罪，依第二條、第四條、第六條至第八條及前條
規定減刑後，與不應減刑之罪之宣告刑，適用刑法第五十一條定
其應執行之刑」。本件抗告人前於假釋中，固曾經檢察官依中華
民國九十六年罪犯減刑條例第二條第二項前段所定擬制減刑之法
律效果，就應減刑之各罪視為減得之刑，與不應減刑之罪，聲請
定其應執行之刑，並經原審法院裁定確定，有該裁定在卷可稽。
然抗告人既嗣經撤銷假釋，即應執行殘餘刑期，而其於未經裁定
減刑前，尚有殘餘刑期六年一月又十一日待執行，亦有卷附台灣
台北監獄九十七年六月二十日北監教字第０九七一００五一０三
號函、台灣桃園地方法院檢察署九十七年七月十八日桃檢玲戊九
七執更七五四字第五七五七三號函影本可憑，是原裁定依中華民
國九十六年罪犯減刑條例第二條第二項但書、第十一條規定，裁
定減刑及定其應執行之刑，並無不合。抗告人抗告意旨稱本件並
無聲請之必要云云，執以指摘原裁定不當，為無理由，應予駁回
。
據上論結，應依刑事訴訟法第四百十一條，裁定如主文。
中    華    民    國  九十八  年    六    月    四    日
                      最高法院刑事第二庭
                          審判長法官  莊  登  照
                                法官  陳  世  淙
                                法官  許  錦  印
                                法官  吳  昆  仁
                                法官  洪  昌  宏
      本件正本證明與原本無異
                                      書  記  官
中    華    民    國  九十八  年    六    月    十    日
                                                      Ｑ


司法院資訊處製作；財團法人民間司法改革基金會備份。
